# 关于永续债

提问人：wang444888 时间：2019-12-20 15:43:46
请问陈版，还有一个问题，如果前期企业确认为债务工具，现在能否转入权益工具

回答人：chenyiwei
要看条款有无实质性修改，且修改后条款是否符合权益工具的定义和确认条件。

提问人：wang444888 时间：2019-12-20 15:40:43
请问陈版主，关于永续债的确认问题，如果发行的该债券属于发行人可以自主选择是否赎回，利息可以递延，利率调升也正常，然后有强制付息条件，发行的当年该发行方触动了强制付息条件，分配了股利，该永续债如何确认？同时条款中有持有人救济条款，如发生强制付息时间发行人仍未付息，或发行人违反利息递延下的限制事项，本期中期票据的主承销商将召集持有人会议，由持有人会议达成相关协议，是否表示其有支付现金或其他金融资产的义务？这两点是否表示该永续债应计入负债。

回答人：chenyiwei
1 、在永续债原有条款的框架内，发行方当然也可以自主选择不递延利息的支付。此时支付利息不改变永续债的条款和该项工具的分类。
2 、你所引述的“持有人救济条款”本身不代表一定形成现时义务。关键是持有人会议是否有权在特定情况下形成终止该借款的决议，且企业必须遵守。